---
title: "Practica1"
author: "Gropu Lima Perù"
date: "2024-05-15"
output: html_document
---

# Integrantes:

## *Diego Anccas*

## *Cesar Yesquen*

## *Eder Oriendo*

## *Israel Angulo*

```{r setup, include=FALSE}
knitr::opts_chunk$set(echo = TRUE)
```


## librerias
```{r librerias}
library(stringr)
library(dplyr)
library(readr)
```

## cargar Data

```{r carga}
data <- read_table("Z:/data.csv", col_names = FALSE) 
```

# Pregunta 1: Una vez cargado el Dataset a analizar, comprobando que se cargan las IPs, el Timestamp, la Petición (Tipo, URL y Protocolo), Código de respuesta, y Bytes de reply. 1. Cuales son las dimensiones del dataset cargado (número de filas y columnas) 2. Valor medio de la columna Bytes

1.1 Cuales son las dimensiones del dataset cargado (número de filas y columnas)

```{r p1.1}
dim(data)
```

Data completa: 47748 Numero de filas con error: 5 Numero de columnas: 4

1.2 Valor medio de la columna Bytes Calculamos la media con mean

```{r p1.2}
media_x1 <- mean(data$X7, na.rm = TRUE)
print(media_x1)
```

# Pregunta 2: De las diferentes IPs de origen accediendo al servidor, ¿cuantas pertenecen a una IP claramente educativa (que contenga ".edu")?

buscar los .edu con la funcion str_detect

```{r p2}
edu_ips_count <- sum(str_detect(data$X1, "\\.edu"))
print(edu_ips_count)
```

# Pregunta 3: De todas las peticiones recibidas por el servidor cual es la hora en la que hay mayor volumen de peticiones HTTP de tipo "GET"?

```         
-   extraer las horas, y obtener solo validas (as. numeric y rango valido)

-   convertir a tabla y obtener la mas frecuente con
```

```{r p3}
horas <- gsub("^.*:(\\d+):(\\d+):\\d+]$", "\\1", data$X2)
horas_numericas <- as.numeric(horas)
horas_validas <- horas_numericas[horas_numericas >= 0 & horas_numericas <= 23]
tabla_frecuencias <- table(horas_validas)
hora_mas_frecuente <- as.numeric(names(tabla_frecuencias[tabla_frecuencias == max(tabla_frecuencias)]))
print(hora_mas_frecuente)

```

# Pregunta 4: De las peticiones hechas por instituciones educativas (.edu), ¿Cuantos bytes en total se han transmitido, en peticiones de descarga de ficheros de texto ".txt"?

<!-- -->

a.  filtrar los txt
b.  filtrar los .edu sumas los bytes

```{r p4}
solicitudes_txt <- data %>% filter(grepl("\\.txt$", data$X4))
solicitudes_edu <- solicitudes_txt %>% filter(grepl("\\.edu", solicitudes_txt$X1))
total_bytes <- sum(solicitudes_edu$X7)
print(total_bytes)
```

# Pregunta 5: Si separamos la petición en 3 partes (Tipo, URL, Protocolo), usando str_split y el separador " " (espacio), ¿cuantas peticiones buscan directamente la URL = "/"?

```{r p5}
peticiones_slash <- sum(data$X4 == "/")
print(peticiones_slash)
```

# Pregunta 6: Aprovechando que hemos separado la petición en 3 partes (Tipo, URL, Protocolo) ¿Cuantas peticiones NO tienen como protocolo "HTTP/0.2"?

```{r p6}
peticiones_no_http_0_2 <- sum(data$X5 != "HTTP/0.2")
print(peticiones_no_http_0_2)
```
