---
title: "Practica1"
author: "cesar"
date: "2024-05-15"
output: html_document
---

```{r setup, include=FALSE}
knitr::opts_chunk$set(echo = TRUE)
```

## cargar Data

```{r}
data <- read_table("C:/Users/cesaryc/Desktop/datascience/data/data.csv",    col_names = FALSE) 
```

## Pregunta 1

1.1 Cuales son las dimensiones del dataset cargado (número de filas y columnas)

```{r}
dim(data)
```

Data completa: 47748 Numero de filas con error: 5 Numero de columnas: 4

1.2 Valor medio de la columna Bytes Calculamos la media con mean

```{r}
media_x1 <- mean(data$X7, na.rm = TRUE)
print(media_x1)
```

2.  Ips de .edu

buscar los .edu con la funcion str_detect

```{r}
edu_ips_count <- sum(str_detect(data$X1, "\\.edu"))
print(edu_ips_count)
```

3.  HORA MAS SOLICITADA
    -   extraer las horas, y obtener solo validas (as. numeric y rango valido)

    -   convertir a tabla y obtener la mas frecuente con

```{r}
horas <- gsub("^.*:(\\d+)]$", "\\1", data$X2)
horas_numericas <- as.numeric(horas)
horas_validas <- horas_numericas[horas_numericas >= 0 & horas_numericas <= 23]
tabla_frecuencias <- table(horas_validas)
hora_mas_frecuente <- as.numeric(names(tabla_frecuencias[tabla_frecuencias == max(tabla_frecuencias)]))
print(hora_mas_frecuente)

```

4.  bytes

```{=html}
<!-- -->
```
a.  filtrar los txt
b.  filtrar los .edu sumas los bytes

```{r}
solicitudes_txt <- data %>% filter(grepl("\\.txt$", data$X4))
solicitudes_edu <- solicitudes_txt %>% filter(grepl("\\.edu", solicitudes_txt$X1))
total_bytes <- sum(solicitudes_edu$X7)
print(total_bytes)
```

5.  peticion al "/" contar las peticiones root

```{r}
peticiones_slash <- sum(data$X4 == "/")
print(peticiones_slash)
```

6.peticion diferente HTTP/0.2 contar las peticiones diferentes a http/0.2

```{r}
peticiones_no_http_0_2 <- sum(data$X5 != "HTTP/0.2")
print(peticiones_no_http_0_2)
```
